# 融资租赁的DTA和DTL确认问题

提问人：王小虫suny 时间：2020-06-01 08:05:04
请教陈版主：融资租赁的DTA和DTL确认问题：
假设企业进行融资租赁业务，合同约定的租金付款总额为 150 万，即长期应付款的原值为 150 万。同时对每期租金进行折现，求得长期应付款的现值为 100 万，则未确认融资费用为 50 万。
同时，上述融资租赁业务涉及保证金，企业确认对融资租赁公司的长期应收款 10 万，同时对长期应收款进行折现，求得长期应付款的现值为 8 万，则未实现融资收益为 2 万。
基于上述背景，我个人初步判断，长期应付款和长期应收款的账面价值和计税基础分别如下。请问下述判断是否是正确的？
账面价值 计税基础
长期应付款 100 150
长期应收款 8 10
另外，因为税法对融资租赁-直租和融资租赁-回租的CIT调节规定不一样，税法的具体规定如下：
直租：根据所得税实施条例第五十八的规定，融资租入的固定资产，以租赁合同约定的付款总额和承租人在签订租赁合同过程中发生的相关费用为计税基础，租赁合同未约定付款总额的，以该资产的公允价值和承租人在签订租赁合同过程中发生的相关费用为计税基础。
因此，融资租赁的固定资产会计原值与税法原值存在差异，应就其原值差异对应的折旧额税会进行纳税调整；同时，对于每年未确认融资费用摊销金额应当进行纳税调增。
回租：根据现行企业所得税法及有关收入确定规定，融资性售后回租业务中，承租人出售资产的行为，不确认为销售收入，对融资性租赁的资产，仍按承租人出售前原账面价值作为计税基础计提折旧。租赁期间，承租人支付的属于融资利息的部分，作为企业财务费用在税前扣除。
基于直租和回租下税法的不同规定，长期应付款和长期应收款计税基础的判断是否有不同？

回答人：chenyiwei
你对承租人的相关固定资产、长期应付款的计税基础的理解基本上是合理的。
但要注意：按照现行的所得税准则规定，此时虽然存在暂时性差异，但适用“初始确认豁免”（该交易不属于企业合并，且属于初始确认时既不影响应纳税所得额也不影响会计利润的资产、负债的初始确认），故不确认递延所得税资产和负债。但IASB近期正在对IAS 12进行修订，有可能会对此作出特殊规定，即需要分别确认递延所得税资产和负债。